臺灣嘉義地方法院刑事判決　　　　　　　　　　　　　　九十年度訴字第五一號
　　公訴人　臺灣嘉義地方法院檢察署檢察官
　　被　告　丙○○
右列被告因違反著作權法案件，經檢察官提起公訴（九十年度偵字第三五四六號），
本院判決如左：
    主  文
丙○○連續擅自以公開出租之方法侵害他人之著作財產權，處有期徒刑陸月，如易科
罰金以參百元折算壹日。
    事  實
一、丙○○係星際傳奇訊股份有限公司（下稱星際公司）負責人，於八十九年五月三
    日，與戊○○（已另案判決不受理確定）簽定「星際網戰結盟店輔導設立合約書
    」，約定戊○○在嘉義市○區○○路二六二號，開設「星際網戰網際網路店」，
    由丙○○提供電腦遊光碟片，供戊○○在上址出租予不特定人把玩，丙○○明知
    智冠科技股份有限公司發行之「風色幻想」（二片）、「達摩」（二片）、「無
    盡的宿命」（二片）、「雷峰塔」（二片）、「破碎虛空」（二片）、「夢工廠
    」（一片）、「幻世錄（一片）、「退魔傳說」（一片）、「無人島物語」（一
    片）、「麻將夢幻國」（一片）、「戰國美少女」（一片）、「霹靂英雄榜」（
    一片）等電腦遊戲，並未授權其出租予不特定人，竟隱匿上開事實，基於概括犯
    意，交付上開電腦遊戲光碟片予不知情之戊○○，自八十九年六月二十三日起，
    在上址店內，連續多次提供上開電腦遊戲光碟片經由店內光碟機，供不特定人以
    投幣新台幣（下同）三十元，把玩一小時之方式，侵害智冠公司之著作財產權，
    嗣於八十九年六月二十九日，在上址為智冠公司派員會警查獲戊○○，並扣得上
    開未經授權出租之電腦軟體（台灣嘉義地方法院檢察署八十九年保管字第一七四
    八號），再循線查知上情。
二、案經智冠科股份有限公司訴請臺灣嘉義地方法院檢察署檢察官偵查起訴。
    理  由
一、訊據被告丙○○固不否認戊○○為其加盟店，及上址店內之軟體為其所提供，惟
    否認上揭犯行，辯稱上開軟體之公播權（按意指本件之出租權），應由戊○○與
    告訴人自行商談，與其無關云云，經查:
    （一）經查右揭事實業據證人戊○○供述明確，並據告訴人之代理人乙○○指述
          明確，且被告於戊○○所涉違反著作權法案件（臺灣嘉義地方法院檢察署
 八十九年偵字第四○三六號）偵查中，已於檢察官訊問時坦承上情，即「
          你有提供電腦軟體給客人按時收費玩打？」「有。」、「提供給戊○○的
          軟體，是否有包括該次查扣的風色幻想、達摩、無盡的宿命等十七種？」
          「有。」、「提供的這些軟體是否有經過對方同意？」「沒有，但是我們
          有請對方過來和我們簽約。」、「你有無向戊○○說這些軟體不能用？」
          「沒有」（見該偵查卷第四十二頁背面），雖被告於審理中辯稱當時係賴
          月圓要求幫忙，才做如此陳述等詞，惟查證人戊○○之違反著作權法案件
          已於九十年二月八日確定，有臺灣嘉義地方法院檢察署之九十年執他字第
          二六０號卷宗影本可稽，惟被告在接受本院訊問時尚稱：「智冠的軟體是
          我提供他讓客人玩的，希望法官給我一個時間，讓我和智冠的老闆談和解
          。」（見本院九十年十月四日訊問筆錄），顯見被告確實提供軟體予證人
          戊○○供客人租用玩打，則其辯稱僅提供軟體予戊○○，而須由證人賴月
          圓自行洽談出租權之詞，不足採信。
    （二）被告雖另辯稱輔導設立合約書中言明不包括提供軟體，惟經提示該合約書
         予被告查看，並未明文規定不包括提供軟體，且該合約書中明定證人賴月
          圓需支付結盟輔導金三十七萬予被告為負責人之星際公司，且每月十日須
          結算營業額百分之三予星際公司，且證人戊○○被查獲之告訴人所有之電
          腦軟體均僅有一、二片，在未經告訴人授權下，又置放於營利之上網場所
          ，顯係供不特定人出租之用，其辯稱應由證人戊○○自行洽談出租權之詞
          ，尚難採信，此外並有告訴人提出之上開遊戲軟體專屬授權書七份、結盟
          店輔導設立合約書、公司變更登記事項表影本、現場照片、搜索扣押筆錄
          可證（均附於臺灣嘉義地方法院檢察署八十九年偵字第四○三六號卷宗內
          ），事證明確，其上開犯行洵堪認定。
二、核被告所為，係犯著作權法第九十二條擅自以出租之方法侵害他人之著作財產權
    罪名，被告先後多次利用不知情之戊○○以公開出租之方式侵害告訴人之上開電
    腦遊戲軟體之財產權，時間緊接，所犯罪名相同，顯係出於概括之犯意反覆為之
    ，為連續犯，應依刑法第五十六條之規定以一罪論，並加重其刑。爰審酌被告不
    尊重他人智慧財產權，欠缺法治觀念，恐有助長現今社會日益橫行之侵害智慧財
    產權以圖不勞而獲之歪風，且被告事後並未坦承犯行、未與告訴人和解等一切情
    狀，量處如主文第一項所示之刑，並諭知易科罰金之折算標準。
三、檢察官起訴意旨雖認被告將告訴人所有之上開遊戲軟體灌入證人戊○○店內電腦
    之硬體，涉有同法第九十一條第一項擅自以重製方法侵害他人著作權及第九十三
    條第三款之罪嫌，惟查訊據被告否認有將告訴人之軟體證人戊○○店內電腦情事
    ，而證人戊○○接受檢察官訊問時亦稱沒有將遊戲軟體灌入電腦硬碟中，是出租
    一片一片的光碟給客人輸入電腦玩等情（見前開偵查卷宗第七頁背面），且告訴
    人之代理人乙○○亦稱不知證人戊○○店內之電腦灌入多少告訴人之軟體，聯絡
    不上當初查緝之外包人員甲○○，同意變更法條處理︵見本院九十年十一月六日
    及九十一年一月二十八日訊問筆錄︶，而告訴人代理人丁○○於八十九年六月二
    十九人會同警方查獲戊○○違反著作權法案件時，僅查扣告訴人所有合法之上開
    軟體，並未依法查扣電腦，以佐證告訴人所有之電腦軟體確實有遭重製情形，有
    前開偵查卷宗之扣押書影本可佐，無從認定被告有重製告訴人上開軟體著作權之
    情形，惟查此與前揭判刑部分，係同一事實，本院自得變更法條予以裁判。
四、查扣之告訴人上開遊戲軟體，因係正版，並非重製物品，且屬證人戊○○所有，
    並非被告所有，有證人戊○○提出轉帳傳票及郵政跨行匯款申請書可稽，不另為
    沒收之宣告。
據上論斷，應依刑事訴訟法第二百九十九條第一項前段、第三百條、著作權法第九十
二條、刑法第十一條前段、罰金罰鍰提高標準條例第二條，判決如主文。
本案經檢察官游悅晨到庭執行職務
中      華      民      國    九十一      年      三      月    十一    日
                              臺灣嘉義地方法院刑事第一庭
                                    法  官  林  世  芬
右正本證明與原本無異。
如不服本判決，應於判決送達後十日內向本院提出上訴狀( 應附繕本 )。
中      華      民      國    九十一      年      三      月    十一    日
                                    書記官  王  佩  湘
附錄所犯法條：
著作權法第九十二條
擅自以公開口述、公開播送、公開上映、公開演出、公開展示、改作、編輯或出租之
方法侵害他人著作財產權者，處三年以下有期徒刑，得併科新台幣十五萬元以下之罰
金。
